臺灣高雄地方法院民事裁定　九十三年財管字第四七號
　　聲　請　人　大眾商業銀行股份有限公司
?
　　法定代理人　乙○○
　　代　理　人　甲○○
右聲請人聲請指定遺產管理人事件，本院裁定如左：
    主      文
選任徐豐明律師為被繼承人丙○○之遺產管理人。
程序費用由被繼承人丙○○之遺產負擔。
    理      由
一、按繼承開始時，繼承人之有無不明者，由親屬會議於一個月內選定遺產管理人，
    並將繼承開始及選定遺產管理人之事由，向法院報明；無親屬會議或親屬會議未
    於前條所定期限內選定遺產管理人者，利害關係人或檢察官，得聲請法院選任遺
    產管理人，並由法院依前項規定為公示催告。民法第一千一百七十七條、第一千
    一百七十八條第二項分別定有明文。
二、本件聲請意旨略以：被繼承人丙○○（男，民國○○○年○月○日生，身分證統
    一編號：Ｚ000000000號，住高雄縣鳳山市○○街一八○巷二十三號）
    於八十八年四月二十七日向聲請人借得新台幣（下同）共計二百五十四萬元，然
    其於九十年九月十二日死亡，其繼承人均已向法院聲明拋棄繼承權，致被繼承人
    丙○○之遺產無人繼承，亦不能依民法第一千一百七十七條選定遺產管理人。茲
    被繼承人生前尚積欠二百三十七萬九千六百三十四元及自九十年七月二十七日起
    至清償日止之利息及違約金未償還，聲請人為被繼承人丙○○之債權人，為利害
    關係人，爰依非訟事件法第七十八條第一項規定，為此聲請准許選任財政部國有
    財產局為遺產管理人，負責處理遺產之一切事宜，並提出借據、本院九十一高貴
    民發九十繼九六九字第四一四五二號函、除戶謄本為證。
三、聲請人主張之前揭事實，業據其提出本院九十一高貴民發九十繼九六九字第四一
    四五二號函、除戶謄本各一份、借據二份為證，且有本院依職權查閱被繼承人之
    稅務電子閘門財產所得調件明細表在卷可憑，本院依上開證據資料，堪信聲請人
    主張係為真實。被繼承人丙○○既無任何繼承人，其親屬會議亦未於法定期限內
    選定遺產管理人，是本件符合民法第一千一百七十八條規定，應由本院選任被繼
    承人丙○○之遺產管理人。
四、本院審酌被繼承人丙○○之繼承人，即近親（含其長女劉惠媚、次女劉姿吟、母
    親劉邱維妹、姐蕭劉秀櫻、姐余劉秀、妹劉秀梅、妹劉秀美、妹邱劉秀菊、弟
    劉興能、妹劉秀珠）均已拋棄繼承，且經本院函詢劉惠媚、劉興能願否擔任被繼
    承人之遺產管理人，其均函覆無意願，又財政部國有財產局台灣南區辦事處亦無
    意願擔任本件遺產管理人等情，亦有卷證資料在卷可稽。而徐豐明律師係高雄律
    師公會登記願意擔任遺產管理人之人選，本院認具律師身分之人，不但具有法律
    規定之相關專業知識，其行止亦受有律師法之規範，是由其擔任被繼承人丙○○
    遺產管理人，應稱妥適。爰選任徐豐明律師為被繼承人丙○○之遺產管理人，處
    理關於被繼承人丙○○遺產之法律關係。
五、依民法第一千一百五十條前段，裁定如主文。
中　　　華　　　民　　　國　　九十三　　年　　　八　　　月　　三十一　　日
                              臺灣高雄地方法院家事法庭
~B法　　　官　施柏宏
右為正本係照原本作成。
如對本裁定抗告，須於裁定送達後十日內向本院提出抗告狀。
中　　　華　　　民　　　國　　九十三　　年　　　九　　　月　　　一　　　日
~B法院書記官　陳惠玲
